臺灣高等法院民事裁定
109年度重家上更一字第7號
上訴人即
反請求原告  呂淑皇


上列上訴人即反請求原告因與被上訴人即反請求被告呂淑柔等間
分割遺產事件，對於中華民國107年6月28日臺灣新北地方法院10
6年度重家訴字第20號第一審判決提起上訴，並在第二審為反請
求，本院裁定如下：
    主  文
本件反請求訴訟標的價額核定為新臺幣玖億肆仟零參拾萬肆仟玖
佰貳拾玖元，反請求原告呂淑皇應於收受本裁定正本七日內，繳
納反請求裁判費新臺幣壹仟壹佰零肆萬參仟伍佰捌拾元，逾期不
補正，即駁回其反請求。
    理  由
一、按家事事件法第51條規定：「家事訴訟事件，除本法別有規
    定者外，準用民事訴訟法之規定。」家事事件審理細則第41
    條第1項規定：「家事訴訟事件應準用民事訴訟法之規定繳
    納裁判費。」次按訴訟標的之價額，由法院核定；核定訴訟
    標的之價額，以起訴時之交易價額為準；以一訴主張數項標
    的者，其價額合併計算之；但所主張之數項標的互相競合或
    應為選擇者，其訴訟標的價額，應依其價額最高者定之，為
    民事訴訟法第77條之1第1項、第2項前段、第77條之2第1項
    所明定。又依民事訴訟法第249條第1項第6款規定，原告之
    訴，起訴不合程式或不備其他要件者，法院應以裁定駁回之
    ；但其情形可以補正者，審判長應定期間先命補正。準此，
    就家事訴訟事件為反請求，應依法院核定之訴訟標的價額繳
    納裁判費，此為必須具備之程式；如不於期間內補正者，所
    為反請求即屬不合法，法院應以裁定駁回之。
二、本件被上訴人即反請求被告呂淑柔（以下逕稱姓名）向原法
    院起訴請求分割被繼承人呂傳為之遺產，原法院以106年度
    重家訴字第20號判決分割；上訴人即反請求原告呂淑皇（以
    下逕稱姓名）不服提起上訴後，對呂淑柔及視同上訴人即反
    請求被告呂明旺（以下逕稱姓名）為反請求，聲明求為：㈠
    確認呂明旺名下坐落新北市○○區（以下同市區，省略）○○段
    000地號（下稱000地號，重測前為○○鄉○○段○○○○段000○0地
    號）土地所有權應有部分4之1為呂傳為所有。㈡確認呂傳為
    對呂淑皇新臺幣（下同）83萬元本息之不當得利債權不存在
    。㈢確認門牌○○路000巷00弄0號房屋（下稱系爭房屋）係呂
    傳為之父呂漳象所有之遺產。㈣確認呂明旺支出之繼承登記
    及喪葬費用等38萬8,529元，對呂傳為遺產之優先清償權不
    存在（見本院前審卷二第273、297頁，最高法院109年度台
    抗字第864號卷13頁）。復又於111年4月26日具狀向本院對
    呂淑柔、呂明旺、漢永建設股份有限公司（下稱漢永公司）
    為反請求，聲明求為：㈤漢永公司應塗銷坐落○○段第000、00
    0、000、000、000、000、000、000、000等地號及○○段00、
    00等地號（登記名義人漢永公司，下合稱系爭11筆土地）之
    不動產所有權移轉登記；㈥確認000地號土地應有部分4之1為
    呂傳為之遺產（見本院卷二第3、51頁）。經核呂淑皇為反
    請求之訴訟標的價額合計為9億4,030萬4,929元（如附件所
    示），應徵反請求裁判費1,104萬3,580元。茲限呂淑皇於收
    受本裁定正本7日內，逕向本院如數補繳，逾期未補正，即
    駁回其反請求，爰裁定如主文。
中　　華　　民　　國　　111 　年　　8 　　月　　23　　日
                  家事法庭
                        審判長法  官  周祖民
                              法  官  馬傲霜
                              法  官  鄭威莉
正本係照原本作成。
核定訴訟標的價額部分，如不服裁定得於收受送達後10日內向本
院提出抗告狀，並繳納抗告費新臺幣1千元。
其餘部分不得抗告。
中　　華　　民　　國　　111 　年　　8 　　月　　23　　日
　　　　　　　　　　　　　    書記官  楊璧華

附件：
一、聲明㈠：000地號土地屬聲明㈤系爭11筆土地中之1筆土地，訴
    訟標的價額依聲明㈤定之，不另行核定。　　　　
二、聲明㈡：訴訟標的價額為83萬元。
三、聲明㈢：系爭房屋108年度之房屋現值為86,400元（見本院前
    審卷一第299頁），訴訟標的價額為86,400元。
四、聲明㈣：訴訟標的價額為38萬8,529元。
五、聲明㈤：系爭11筆土地之買賣價金為9億3,900萬元（見本院
    卷一第282-283頁），訴訟標的價額為9億3,900萬元。
六、聲明㈥：同聲明㈠，000地號土地屬聲明㈤系爭11筆土地中之1
    筆土地，訴訟標的價額依聲明㈤定之。
七、以上合計：9億4,030萬4,929元。
　　(830,000＋86,400＋388,529＋939,000,000＝940,304,929)